臺灣臺北地方法院民事裁定　　　　　 100年度家聲字第1061號
聲　請　人　臺北市政府
法定代理人　郝龍斌
代　理　人　陳曉梅
相　對　人
即受安置人　蔡○○
法定代理人　林○○
上列當事人間聲請處遇安置事件，本院裁定如下：
    主    文
受安置人蔡○○（基本年籍資料如附表所示）應安置於中途學校
，並施予貳年之特殊教育。
聲請程序費用新臺幣壹仟元由聲請人負擔。
    理    由
一、按兒童或少年因從事性交易或有從事之虞，經法院依兒童及
    少年性交易防制條例第十六條裁定將其交付主管機關安置於
    緊急收容中心者，主管機關應於二週至一個月內向法院提出
    觀察輔導報告及建議處理方式並聲請法院裁定；又法院依審
    理之結果，認該兒童或少年有從事性交易者，除係罹患愛滋
    病者、懷孕者、外國籍者、來自大陸地區者、智障者、有事
    實足證較適宜由父母監護者或其他事實足證不適合中途學校
    之特殊教育，且有其他適當之處遇者外，應裁定將其安置於
    中途學校，施予二年之特殊教育，兒童及少年性交易防制條
    例第十七條第一項、第十八條第二項分別定有明文。次按主
    管機關依本條例第十六條第一項、第十七條第一項規定安置
    少年期間，少年年滿十八歲者，仍應依本條例規定辦理，兒
    童及少年性交易防制條例施行細則第二十七條定有明文。
二、聲請意旨略以：受安置人依兒童及少年性交易防制條例第十
    六條第二項規定，經本院裁定安置於本局短期收容中心，現
    依同條例第十七條規定，向本院提出觀察輔導報告及建議處
    遇方式，並聲請本院裁定將受安置人安置於中途學校。查受
    安置人即少年蔡○○（年籍資料詳附表所示）經服務案家之
    社工發現其曾遭他人性猥褻並從中獲取金錢，經母親陪同至
    少年隊製作筆錄，受安置人自述於民國一百年八月間結識男
    子「余建國」，為賺取零用錢多次於青年公園任由余男為撫
    摸胸部之猥褻行為，其價值觀及自我保護能力有待加強，另
    其父母無婚姻關係，與父親已無聯繫，受安置人小學四年級
    時曾因母親不當管教受安置，返家後雖未再遭責打管教，但
    母親甚少關心在外狀況，家庭之親子關係與親職功能有待進
    一步瞭解提升，爰依上開條例第十八條第二項規定，聲請將
    受安置人安置於中途學校新北市立豐珠國中小學（新北市貢
    寮區○○○街六之六號），協助完成國中義務教育，提升受
    安置人控制判斷與遵守規範之能力，並提升受兒至人母親親
    職功能與重建親子互動關係等語。
三、經查，聲請人主張之事實，業據其提出本院一○○年度護字
    第一○六號民事裁定影本、臺北市政府社會局觀察輔導報告
    書、展望家園個案短期觀察紀錄、生活輔導觀察紀錄表、調
    查筆錄為證，受安置人雖以還在思考如何悔改，希望可以做
    得很好，不要去中途學校等語置辯，然改過自新本來就不是
    一條輕鬆的路，縱使安置於中途學校，使受安置人無法如居
    住於家庭中一般自由，但為行為付出代價，本即改過自新之
    重要過程，爰審酌受安置人家庭功能並無足夠輔導受安置人
    之能力，為加強正向引導受安置人生活環境，導正其價值觀
    ，並協助受安置人穩定生活學習及規劃未來生活方向，應認
    受安置人安置於中途學校為適當，依首開法條規定裁定如主
    文所示。
四、依兒童及少年性交易防制條例第五條、非訟事件法第二十一
    條第一項前段，裁定如主文。
中    華    民    國   100    年    12    月    21    日
                          家事法庭法  官  文衍正
正本係照原本作成。
如對本裁定抗告，須於裁定送達後10日之不變期間內，向本院提
出抗告狀，並繳納抗告費新臺幣1,000元。
中    華    民    國   100    年    12    月    21    日
                                  書記官  蔡沛圻